臺灣基隆地方法院刑事判決　　　　　　　100年度訴字第401號
公　訴　人　臺灣基隆地方法院檢察署檢察官
被　　　告　李仕良
上列被告因毒品危害防制條例案件，經檢察官提起公訴（100 年
度毒偵字第890 號），被告於準備程序進行中，就被訴事實為有
罪之陳述，經本院合議庭裁定由受命法官獨任進行簡式審判程序
，判決如下：
    主  文
李仕良施用第一級毒品，累犯，處有期徒刑柒月，沾有第一級毒
品海洛因粉末無法析離之殘渣袋捌個，均沒收銷毀之，扣案之盒
子貳個，均沒收；又施用第二級毒品，累犯，處有期徒刑月。
應執行有期徒刑捌月，沾有第一級毒品海洛因粉末無法析離之殘
渣袋捌個，均沒收銷毀之，扣案之盒子貳個，均沒收。
    事  實
一、李仕良有下列前案紀錄（構成累犯），及施用毒品執行觀察
    、勒戒、強制戒治之紀錄：
  (一)前因初犯施用毒品案件，經觀察、勒戒後，認有繼續施用毒
    品之傾向，經法院裁定強制戒治，俟民國89年7 月21日始因
    完成毒癮戒斷療程而經釋放出所，並由臺灣基隆地方法院檢
    察署檢察官於89年8 月25日，以89年度戒毒偵字第69號為不
    起訴處分確定。
  (二)其後，又分別因於前揭(一)所述強制戒治執行完畢以後之五
    年以內，再犯施用毒品案件（二犯施用毒品案件），經法院
    裁定強制戒治（俟90年11月21日始因停止戒治併付保護管束
    而經釋放出所；90年12月26日管束期滿未經撤銷而完成其本
    次毒癮戒斷之療程），並經本院於90年3 月13日，以89年度
    訴字第725 號判決有期徒刑一年二月、一年，應執行有期徒
    刑二年確定（下稱甲案）；三犯施用毒品案件，經法院裁
    定強制戒治（俟92年5 月7 日始因完成毒癮戒斷療程而經釋
    放出所），並經臺灣高等法院於91年8 月13日，以91年度上
    訴字第1764號判決有期徒刑八月、七月，應執行有期徒刑一
    年二月確定（下稱乙案）。所犯前述甲、乙二案則經合併計
    算執行期間，迨94年10月5 日始經假釋出監，95年3 月16日
    假釋付保護管束期滿而未經撤銷，其未執行之刑，以已執行
    論（構成累犯）。
  (三)繼而復分別因四犯施用毒品案件，經本院於96年8 月24日
    ，以96年度訴字第578 號判決有期徒刑十月確定（下稱丙案
    ）；五犯施用毒品案件，經本院於97年4 月16日，以97年
    度訴字第344 號判決有期徒刑四月、八月，應執行有期徒刑
    十月確定（下稱丁案）；六犯施用毒品案件，經本院於97
    年5 月6 日，以97年度訴字第539 號判決有期徒刑十月、五
    月，應執行有期徒刑一年二月確定（下稱戊案）。所犯丁、
    戊二案則經合併定刑為有期徒刑一年十月（本院97年度聲字
    第662 號裁定），再與所犯丙案合併計算執行期間，迨98年
    12月24日始經假釋出監，99年8 月28日假釋付保護管束期滿
    而未經撤銷，其未執行之刑，以已執行論（構成累犯）。
二、詎其猶不知悔改，復各基於施用第一級毒品海洛因及第二級
    毒品甲基安非他命之犯意，於100 年4 月25日晚上，在其位
    於基隆市安樂區○○○路135 巷21弄33號4 樓住處，將第二
    級毒品甲基安非他命放入玻璃球吸食器（未扣案），再以打
    火機點燃燒烤吸食器底部產生煙霧吸食之方式，非法施用第
    二級毒品甲基安非他命1 次；另於100 年4 月26日上午8 時
    許，在基隆市○○區○○街236 號5 樓處，以捲菸之方式，
    非法施用第一級毒品海洛因1 次。嗣於100 年4 月26日下午
    2 時55分，在上址處所，為警查獲，並扣得其所有之海洛因
    殘渣袋8 個（含盒子2 個）且經警採尿送驗，結果呈嗎啡、
    安非他命及甲基安非他命陽性反應，始悉上情。
三、案經基隆市警察局第二分局報告臺灣基隆地方法院檢察署檢
    察官偵查起訴。
    理  由
一、本件被告所犯者非為死刑、無期徒刑、最輕本刑為3 年以上
    有期徒刑之罪或高等法院管轄第一審案件，其於準備程序進
    行中，先就被訴事實為有罪之陳述，經告知其簡式審判程序
    之旨，並聽取公訴人及被告之意見後，本院依刑事訴訟法第
    273 條之1 第1 項之規定，裁定由受命法官獨任進行簡式審
    判程序，且依同法第273 條之2 規定，簡式審判程序之證據
    調查，不受第159 條第1 項、第161 條之2 、第161 條之3
    、第163 條之1 及第164 條至第170 條規定之限制，合先敘
    明。
二、上開事實，業據被告於本院準備程序及審理時坦承在卷，而
    被告為警查獲後採集尿液，呈甲基安非他命、安非他命、嗎
    啡、可待因之陽性反應，此有台灣尖端先進生技醫藥股份有
    限公司濫用藥物檢驗報告，復有如事實欄所示之物品扣案足
    資佐證，足徵被告自白核與事實相符，堪予採信。又被告前
    因前因初犯施用毒品案件，經觀察、勒戒後，認有繼續施用
    毒品之傾向，經法院裁定強制戒治，俟89年7 月21日始因完
    成毒癮戒斷療程而經釋放出所，並由臺灣基隆地方法院檢察
    署檢察官於89年8 月25日，以89年度戒毒偵字第69號為不起
    訴處分確定等情，亦有全國施用毒品紀錄表、臺灣高等法院
    被告前案紀錄表附卷足佐。綜上所陳，綜上所陳，被告於初
    犯強制戒治執行完畢，5 年內業已再犯上述事實欄所示之施
    用毒品違反毒品危害防制條例案件，經法院裁定觀察、勒戒
    執行完畢，其又於再犯本案施用第一、二級毒品海洛因、甲
    基安非他命，罪證明確，犯行洵堪認定，自應依法論科。
三、論罪科刑部分：
  (一)查海洛因、甲基安非他命分係毒品危害防制條例第2 條第2
    項第1 款、第2 款所定之第一級、第二級毒品，核被告所為
    係犯毒品危害防制條例第10條第1 項、第2 項之施用第一級
    、第二級毒品罪。被告持有第一級毒品海洛因及第二級毒品
    甲基安非他命之低度行為，應為施用第一級、第二級毒品之
    高度行為所吸收，不另論罪。被告所犯上開2 罪，犯意各別
    ，行為不同，應予分論併罰。
  (二)被告有事實欄所載之前案紀錄暨科刑執行情形，有臺灣高等
    法院被告前案紀錄表在卷可稽，其於受有期徒刑之執行完畢
    後，5 年內故意再犯有期徒刑以上之本罪，所犯上開2 罪，
    均為累犯，均應依刑法第47條第1 項之規定加重其刑。
  (三)爰審酌被告犯罪之動機、曾有施用毒品之前科仍不知戒除，
    惟犯罪後坦承犯行，且所犯之施用毒品犯行乃戕害自己身心
    健康，並未危及他人等一切情狀，分別量處如主文所示之刑
    ，併定其應執行之刑。
四、沒收部分：
  (一)扣案之沾有海洛因粉末無法析離之殘渣袋8 個，均併同其上
    無法析離之包裝袋，上開包裝毒品之包裝袋應整體視為查獲
    之毒品，故上開毒品及包裝袋、殘渣袋，均依毒品危害防制
    條例第18條第1 項前段之規定，宣告沒收銷燬之（蓋無論以
    何種方式包裝袋與其內裝之毒品，包裝袋內均會有極微量毒
    品殘留，故上述包裝袋應整體視為查獲毒品，一併依前揭規
    定宣告沒收銷燬之，參見最高法院95年度臺上字第3739號、
    第7354 號判決）。
  (二)扣案之盒子2 個，係被告所有供包裝方便施用第一級毒品海
    洛因用等情，業據被告供明在卷，經核非專供施用毒品之器
    具，爰依刑法第38條第1 項第2 款規定宣告沒收。
據上論斷，應依刑事訴訟法第273 條之1 第1 項、第299 條第1
項前段，毒品危害防制條例第10條第1 項、第2 項、第18條第1
項前段、第23條第2 項，刑法第11條、第51條第5 款、第38條第
1 項第2 款，判決如主文。
本案經檢察官曾淑婷到庭執行職務。
中    華    民    國   100    年    7     月    19    日
                  刑事第四庭法  官  黃永定
以上正本證明與原本無異。
如不服本判決應於收受送達後10日內向本院提出上訴書狀，並應
敘述具體理由；其未敘述上訴理由者，應於上訴期間屆滿後20日
內向本院補提理由書（均須按他造當事人之人數附繕本）「切勿
逕送上級法院」。
中    華    民    國   100    年    7     月    19    日
                            書記官  劉珍珍
附錄本案所犯法條：
毒品危害防制條例第10條：
施用第一級毒品者，處 6 月以上 5 年以下有期徒刑。
施用第二級毒品者，處 3 年以下有期徒刑。